ABEL P. HUAMANI SOLANO

Calle los Suspiros Mz J lote 5 Hacienda Maranga - San Miguel - Lima – Perú Móvil + 511 975-750-343, RPM # 975-750-343 Telephone +511 239-43-09

abelpercy@gmail.com

33 años

DATOS PERSONALES

Titulo Profesional Ingeniero Industrial Fecha de Nacimiento: 14 – 09 – 1980 Nacionalidad Peruana 40786784

Lic. Conducir Q-40786784(A- Dos Profesional)

PERFIL

Cuatro años de experiencia en trabajos de minería a tajo abierto en **Medio ambiente, Seguridad y** Tengo experiencia en, perforacion Diamantina y RC, operar equipos Geofisicos, como Busca Norte, Flexit, Giroscopio, Scanner Acustico y Optico (Televiewer) Ez Track, Multishot, Single Shot (Reflex), especialista en mediciones Geotecnicos, Caliper, Resistividad Gamma ensayos insitu, investigacion y manejo de datos. supervision de campo ,además de **02 años de experiencia en Prevención de Riesgos, Salud Ocupacional y Medio Ambiente**. Conocimientos de ISO 14001:2004, OSHAS 18001:2007 y Legislación Ambiental. Conocimiento de computación e inglés intermedio.

EDUCACION

Ingeniero Industrial

Universidad Nacional Jose Faustino Sanchez Carrion Huacho – Perú 2002.

Bureau Veritas Auditoria Interna para una Sistema de Gestion Ambiental ISO 14001 : 2004 - Lima Perú - 2005.

SGS del Perú Principios de Haccp Lineamientos para implmentacion y uso. Huacho – Perú 2004.

SGS del Perú Sistema SQF fundamentos e inocuidad de alimentos planes HACCP desarrollo de un sistema integral de gestion. Huacho Perù -2004.

Bornav SAC: IPERC, Salud ocupacional, legislación en Seguridad, Reporte Accidentes e Incidentes, Inspecciones y Primeros Auxilios. 2013.

Minera CDH Prevención de pérdidas: Curso básico de supervisores, excavación de zanjas, resbalos tropiezos y caídas, enfermedades ocupacionales, comunicaciones personales, higiene industrial, ruido industrial básico, primeros auxilios básicos, otros.

Medio Ambiente: Gestión de residuos sólidos, orden y limpieza. 2011

EXPERIENCIA LABORAL

10 / 2009 – Trabajo Actual BORNAV S.A.C.

Área de Geotecnia Supervisión (medición y Datos) PROYECTOS

Proyecto Quellaveco (Anglo American) 02/2014 - Actual Expansión (Antamina) – 01 / 2013 - 12 / 2013 San Gregorio (Buena Ventura) – 03 / 2012 – 08 /2012. Pampa del Pongo (jinshao Mining) -11/2011 –02 / 2012. Chucapaca (GoldFields) - 01 / 2011 – 10 / 2011 Inpit ,Waste (Antamina) – 06 / 2011 – 07 / 2011 Marcobre (Chariot Resource) -12 / 2010 – 12 / 2010. Chucapaca (Gold Fields) – 11 / 2010 – 11 / 2010

Capacité, Supervisé, organicé, realicè los trabajos de medicion con equipos de geotecnia del programa de Perforación Diamantina y RC Desarrollando procedimientos, protocolos y manuales para medir los sondajes, ensayos in situ. Coordinando con las empresas Mineras programa de geotecnia, validación y manejo de datos,.

Elaboración de plan de seguridad vial en carretera, reportes mensuales de Índices de frecuencia, severidad y accidentabilidad, Identificación de peligros y evaluación de riesgos, implementación de controles ambientales en manejo de residuos sólidos, hidrocarburos y sustancias peligrosas, Elaboración y dictado de charlas de inducción general y medio ambiente.



CORETECH S.A.

Área de Operaciones Asesor de Servicios (medición y Datos)

Capacité, supervisé, realisè la ejecucion de pruebas en los pozos de perforacion Diamantino y RC con los equipos de medicion Geotecnico Reflex, Flexit, para determinar direccion, inclinacion, orientacion de los sondajes programados.

manejo de formatos de identificacion de peligros y evaluacion y control de riesgos. Reportes de datos estadisticos para evaluacion de Cpis de seguridad y me medio ambiente elaboracion de estandares y procedimientos.

01/2009 - 04/2009

CADENT S.A.C.

Coordinador de Operaciones

Área de Operaciones (Metrología de Equipos)

Supervisé, organisé, programé los trabajos de calibracion de instrumentos y/o equipos a los diferentes

Pagina 1



ABEL P. HUAMANI SOLANO

Calle los Suspiros Mz J lote 5 Hacienda Maranga - San Miguel - Lima — Perú Móvil + 511 975-750-343, RPM # 975-750-343 Telephone +511 239-43-09

abelpercy@gmail.com

33 años

clientes de la empresa, promoviendo el trabajo en equipo, la seguridad, cuidado del medio ambiente y aplicando la filosofia del Just and Time (justo a Tiempo). implementacion de controles ambientales en manejo de Residuos Peligrosos y no Peligrosos, manejo de formatos de identificacion de peligros y evaluacion y control de riesgos.

11/2008 - 01/2009

GRUPO CASTEMU S.L.

Área de Mantenimiento (Salud y deporte)

Supervisé, ejecuté, analisé y controlé el mantenimiento preventivo correctivo revision de equipos, muestreo y calibracion, analisis y controles periodicos calidad de agua para el caldero generador de vapor(dureza, ph, solidos suspendidos) y revison de filtros de arena.

12/2007 - 11/2008

CLUB METROPOLITAN SPAIN

Área de Mantenimiento (Salud y deporte)

Supervisé, realisé trabajos de mantenimiento en las instalaciones de la ciudad de Barcelona y Zaragosa, realizando controles periodicos analisis de aguas residuales, agua de calderosy mantenimiento preventivo y correctivo de equipos.

11 / 2005 - 11 / 2007

AUSTRAL GROUP S.A.A

Analista de Procesos

Área Aseguramiento de la calidad

Analisé, controlé, Registré en el area de aseguramiento de la calidad como analista realizando análisis físico químico de harina (TVN, Humedad, densidad, materia prima, insumos, temperatura, productos terminados), calidad del agua (dureza, alcalinidad, sulfitos cloruros, fosfatos, pH), efluentes marinos, análisis de aceite (acidez color Gardner, peróxido, yodo), analisis de Efluentes Marinos del Cuerpo receptor y planta aplicando procedimientos instructivos programas operacionales. para neutralizacion de efluentes y evacuacion de los mismos.

06 / 2004 - 11 / 2004

AZUCARERA INDUSTRIAL ANDAHUASI S.A.C.

Analista de Procesos

Laboratorio.

Analisé, controlé, registré materia prima empleada en la elaboracion de azucar de caña, pureza de masa, mieles, melaza, jugos, analisis de producto terminado azucar (color turbidez, granulometria, %humedad, analisis de efluentes.

02/2003 - 05/2003

AZUCARERA INDUSTRIAL ANDAHUASI S.A.C.

Practicante en Gerencia de Fabrica Planta v Procesos

estudio aplicado de ing de metodos, estudio de tiempos movimientos, capacidad instalada de los equipos, balance de materia de equipos y energia.

ESTUDIOS COMPLEMENTARIOS

COMPUTACION

SENATI Manejo de Herramientas Window (98, XP, 2003, 7) Office Word, Excel, Power Point, Acces. Avanzado Huacho - 2002

- UNI Auto CAD 2013 Lima
- SENATI programador de aplicaciones informaticas en lenguajes SQL, Visual Basic, Visual Fox Pro. Huacho -2002
- CORETECH Y BORNAV SAC Software geotécnico de equipo Reflex, Flexit, Ez Track, Single Shot, Multi Shot, Busca Norte, televiewer. 2011 – 2012 - 2013

INGLES

Universidad Nacional Jose Faustino Sanches Carrion Huacho nivel intermedio. Huacho 2002

REFERENCIAS PERSONALES

Ing Antonio Arias Astucuri.

El Brocal - Proyecto San Gregorio

Asistente de Superintendencia de Exploraciones

Telephone: (+511) 986-654-068 E-mail: a_arias@elbrocal.com.pe

Ing Jorge Luis Huaman Rojas.

Siga Ingenieria para Codelco Chile

Geologo Geotecnista Encardo del Rajo de Radomiro Tomic

Telephone: () 615-737-80
Telephone: (+511) 989-540-844
E-mail: jhuaman@sigaingenieria.com ilhuaman@gmail.com

Ing. Jose A Huamani Humalla Rio Tinto – La Granja Geologo Senior

Telephone: (511) 950-811-365 E-mail: josgeologist@hotmail.com

Ing. Felix Jose Maria Jacobo Jacobo Consorcio JM Perforacion Universal Gerente General

Telephone: (054) 44-58-52 / 958-961-443 E-mail: fjmjacobo@consorciojm.com.pe

Pagina 2